【裁判字號】    97,交上易,2129
【裁判日期】    971210
【裁判案由】    過失重傷害
【裁判全文】
臺灣高等法院臺中分院刑事判決      97年度交上易字第2129號
上  訴  人
即  被  告  甲○○
上列上訴人因過失重傷害案件，不服臺灣彰化地方法院97年度交
易字第140號中華民國97年9月30日第一審判決（起訴案號：臺灣
彰化地方法院檢察署97年度偵字第2171號），提起上訴，本院判
決如下：
    主  文
上訴駁回。
    理  由
一、按依刑事訴訟法第三百五十條、第三百六十一條、第三百六
    十二條、第三百六十七條規定，不服地方法院之第一審判決
    而上訴者，須提出上訴書狀，並應敘述具體理由，為上訴必
    備之程式；其所提出之書狀未敘述上訴理由，或僅曾以言詞
    陳述上訴理由者，均應於上訴期間屆滿後二十日內補提理由
    書於第一審法院。第一審法院經形式審查，認逾期未補提上
    訴理由者，應定期間先命補正；逾期未補正者，為上訴不合
    法律上之程式，應以裁定駁回。倘已提出上訴理由，但所提
    非屬具體理由者，則由第二審法院以上訴不合法律上之程式
    ，判決駁回。而所謂具體理由，必係依據卷內既有訴訟資料
    或提出新事證，指摘或表明第一審判決有何採證認事、用法
    或量刑等足以影響判決本旨之不當或違法，而構成應予撤銷
    之具體事由，始克當之（例如：依憑證據法則具體指出所採
    證據何以不具證據能力，或依憑卷證資料，明確指出所為證
    據證明力之判斷如何違背經驗、論理法則）；倘僅泛言原判
    決認定事實錯誤、違背法令、量刑失之過重或輕縱，而未依
    上揭意旨指出具體事由，或形式上雖已指出具體事由，然該
    事由縱使屬實，亦不足以認為原判決有何不當或違法者（例
    如：對不具有調查必要性之證據，法院未依聲請調查亦未說
    明理由，或援用證據不當，但除去該證據仍應為同一事實之
    認定），皆難謂係具體理由，俾與第二審上訴制度旨在請求
    第二審法院撤銷、變更第一審不當或違法之判決，以實現個
    案救濟之立法目的相契合，並節制濫行上訴（最高法院九十
    七年度臺上字第八九二號刑事判決意旨參照）。
二、經查：本件上訴人即被告甲○○雖於民國九十七年十月二十
    四日向原審法院具狀提出刑事上訴狀聲明上訴，惟經核其所
    提出之上訴理由，僅陳述略稱：(1)本件車禍肇因於另一名被
    告施虹如由支線道快速闖越無交通號誌之路口，致與被告由
    主線道騎乘而來之機車碰撞而發生，原審量刑未斟酌交通事
    故責任之輕重。(2)告訴人何黃玲美係因Ｃ型肝炎引發脾臟腫
    大，而後從機車倒下引起鈍力撕裂傷，而非遭車輛大力撞擊
    所引起。(3)原審法官片面相信施虹如所說她通過路口有停下
    之說法，應予測謊。(4)施虹如之機車未保強制險，被告之機
    車有保強制險，已被告訴人申請領取新台幣35萬元，且被告
    生意失敗又係單親，經濟窘困，原審判決量處之刑度如易科
    罰金，並非被告所能負擔等語。
三、本院查：
（一）上訴人即被告因不服地方法院之第一審判決而於九十七年
      十月二十四日向原審法院具狀提出刑事上訴狀聲明上訴，
      則依刑事訴訟法第三百六十一條第二項條文、立法修正理
      由及上開最高法院判決意旨，被告倘已提出上訴理由，但
      所提非屬具體理由者，則由第二審法院以上訴不合法律上
      之程式，以判決駁回之。至於上訴理由是否具體，係屬第
      二審法院審查範圍，則不在命補正之列（參見法院辦理刑
      事訴訟案件應行注意事項第一百六十二點），合先敘明。
（二）經查：原判決認定同案被告施虹如於本件車禍之發生有主
      要過失，被告甲○○則只有次要過失，並於量刑審酌時，
      也已審酌被告甲○○僅有次要過失之情狀。次就被告甲○
      ○之過失行為如何與告訴人之受重傷害間有直接因果關係
      ，亦經原判決詳與引證並論述明確。再同案被告施虹如於
      原審雖辯稱其當時有停下來確定沒有車才騎過去云云，然
      原審審理結果，認同案被告施虹如就車禍之發生有主要過
      失，而判處其罪刑確定在案，足見原審並未採信同案被告
      施虹如之上開辯詞。原審就上開各部分均已詳為調查認定
      ，被告甲○○就此部分再為形式上之爭執，實難謂係具體
      理由。此外，被告其餘上訴意旨，亦非屬所謂之具體理由
      【即必須依據卷內既有訴訟資料或提出新事證，具體指摘
      或表明第一審判決有何採證認事、用法或量刑等足以影響
      判決本旨之不當或違法，而構成應予撤銷之具體事由，始
      克當之（例如：依憑證據法則具體指出所採證據何以不具
      證據能力，或依憑卷證資料，明確指出所為證據證明力之
      判斷如何違背經驗、論理法則）】，揆諸上開最高法院判
      決意旨，及依「程序優先於實體」之刑事訴訟法原則，本
      件上訴自不合法定上訴程式，應予駁回，並不經言詞辯論
      為之。
據上論斷，應依刑事訴訟法第三百六十七條前段、第三百七十二
條，判決如主文。
中    華    民    國    97    年    12    月    10    日
              刑事第九庭    審判長法  官  江  德  千
                                  法  官  康  應  龍
                                  法  官  賴  妙  雲
上列正本證明與原本無異。
不得上訴。
                                  書記官  廖  次  芬
中    華    民    國    97    年    12    月    10    日


司法院資訊處製作；財團法人民間司法改革基金會備份。
